---
title: "Homework 1"
description: "120 years of Olympic History: athletes and results"
dataset1: "https://www.kaggle.com/heesoo37/120-years-of-olympic-history-athletes-and-results"

0. Initial - load the data

```{r}
data <- read_csv("ML_practice/athlete_events.csv",
                 col_types = cols(
                   ID = col_character(),
                   Name = col_character(),
                   Sex = col_factor(levels = c("M","F")),
                   Age =  col_integer(),
                   Height = col_double(),
                   Weight = col_double(),
                   Team = col_character(),
                   NOC = col_character(),
                   Games = col_character(),
                   Year = col_integer(),
                   Season = col_factor(levels = c("Summer","Winter")),
                   City = col_character(),
                   Sport = col_character(),
                   Event = col_character(),
                   Medal = col_factor(levels = c("Gold","Silver","Bronze"))
                 )
)
```
Correlate Years for summer and winter games 
```{r}
original <- c(1994,1998,2002,2006,2010,2014)
new <- c(1996,2000,2004,2008,2012,2016)
for (i in 1:length(original)) {
  data$Year <- gsub(original[i], new[i], data$Year)
}
data$Year <- as.integer(data$Year)
data %>%
```

1.Описові - Кількість жінок протягом 1896 - 2016 років у порівнянні з чоловіками з України?

```{r}
teamUkraine <- data %>% 
  filter(Team == "Ukraine") %>%
  select(ID, Name, Sex, Age, Team, Sport, Year, City, Event, Medal)

counts_sex <- teamUkraine %>% group_by(Year, Sex) %>%
  summarize(Athletes = length(unique(ID)))
counts_sex$Year <- as.integer(counts_sex$Year)

ggplot(counts_sex, aes(x=Year, y=Athletes, group=Sex, color=Sex)) +
  geom_point(size=2) +
  geom_line()  +
  scale_color_manual(values=c("darkblue","red")) +
  labs(title = "Number of male and female Ukraine Olympians over time") +
  theme(plot.title = element_text(hjust = 0.5))
```

2. Дослідницькі. Чи збільшилась кількість учасників 1896 по 2016 від України?
```{r}

teamUkraine <- data %>% 
  filter(Team == "Ukraine") %>%
  select(ID, Name, Sex, Age, Team, Sport, Year, City, Event, Medal)

counts_ukraine_members <- teamUkraine %>% filter(Team != "Unknown") %>%
  group_by(Year) %>%
  summarize(
    Artists = length(unique(Name))
  )

ggplot(counts_ukraine_members, aes(x=Year, y=Artists)) +
  geom_point(size=2) +
  labs(title = "Number of Ukraine Olympians over time")+
  geom_line()
```
3. Inferential. Чи покращуються результати біатлоністів? Зміна результатів на 10 км спрінт у біатлоні тих хто отримував золото

```{r}
data1 <- read_csv("ML_practice/athlete_events.csv",
                 col_types = cols(
                   ID = col_character(),
                   Name = col_character(),
                   Sex = col_factor(levels = c("M","F")),
                   Age =  col_integer(),
                   Height = col_double(),
                   Weight = col_double(),
                   Team = col_character(),
                   NOC = col_character(),
                   Games = col_character(),
                   Year = col_integer(),
                   Season = col_factor(levels = c("Summer","Winter")),
                   City = col_character(),
                   Sport = col_character(),
                   Event = col_character(),
                   Medal = col_factor(levels = c("Gold","Silver","Bronze"))
                 )
)
data_additional <- read_csv("ML_Practice/olympic_biathlon.csv")
colnames(data_additional)[which(names(data_additional) == "Winner")] <- "Name"
colnames(data_additional)[which(names(data_additional) == "Host City")] <- "City"
colnames(data_additional)[which(names(data_additional) == "Gender")] <- "Sex"

data1 <- data1 %>% mutate(Name = toupper(Name))
data_additional <- data_additional %>% mutate(Name = toupper(Name))

total <- merge(data1, data_additional, by=c("Name","Year"))

biathlone <- total %>% 
  filter(Discipline == "10km Sprint" & Medal.x == "Gold") %>%
  select(ID, Name, Age, Year, Event,Result)

  
ggplot(biathlone, aes(x=Year, y=Result,group=1)) +
  geom_line() +
  geom_smooth()+
  labs(title = "Results of 10km Sprint in Biathlone Gold Winners") +
  geom_text(label=biathlone$Name,size = 2.5)
```

4. Прогнозні. Скільки медалей може отримати Україна у наступних іграх? 
```{r}
teamUkraine <- data %>% 
  filter(Team == "Ukraine") %>%
  select(ID, Name, Sex, Age, Team, Sport, Year, City, Event, Medal)


gold_medal_counts_ukraine <- teamUkraine %>% filter(Medal=="Gold")%>%
  group_by(Year, Medal) %>%
  summarize(Count=length(Medal)) 

ggplot(gold_medal_counts_ukraine, aes(x=Year, y=Count)) +
  geom_point(size=2) +
  geom_line()

ggplot(gold_medal_counts_ukraine, aes(x=Year,2020, y=Count)) + 
  geom_smooth(method = "lm",fullrange=T) + 
  xlim(1995,2020)
```

5.Казуальні. Чи залежить результат від пропорції вага/зріст у жінок спорсменок України у плаванні ?
```{r}

teamUkraineSW <- data %>% 
  filter(Team == "Ukraine" & Sport == "Swimming" & Sex == "F") %>%
  select(ID, Name, Sex, bmi, Age, Year, City, Event, Medal)

bmi_medals <- teamUkraineSW %>% 
  group_by(bmi) %>%
  summarize(
    Medals = length(Medal)) 
  
ggplot(bmi_medals, aes(x=bmi, y=Medals)) +
  geom_point(size=2) +
  geom_smooth()
  geom_line()
```




